臺灣臺南地方法院刑事判決　　　　　　　 93年度易字第267號
公　訴　人　臺灣台南地方法院檢察署檢察官
被　　　告　亥○○
　　　　　　甲○○
　　　　　　未○○
上二人共同
選任辯護人　賴鴻鳴　律師
　　　　　　劉錦勳　律師
　　　　　　莊信泰　律師
上列被告等因恐嚇取財等案件，經檢察官提起公訴（九十一年度
偵字第八二七一號、九十二年度偵字第一九三八號、第一三六０
０號、九十三年度偵字第二二二九號），本院判決如下：
    主  文
亥○○共同連續意圖為自己不法之所有，以恐嚇使人將本人之物
交付，處有期徒刑肆年。扣案之0000000000號行動電
話壹支、紙條壹張、尼龍網陸件、裝鴿尼龍網貳件、陳劉水成麻
豆郵局（局號：０一九一三六號）第０五七四七七之一號帳戶存
摺壹本、摩托羅拉ＣＤ九三八型行動電話壹支（含000000
0000號ＳＩＭ卡壹枚）、阿爾卡特行動電話壹支（序號：0
00000000000000號）及0000000000號
ＳＩＭ卡壹枚均沒收。
甲○○共同連續意圖為自己不法之所有，以恐嚇使人將本人之物
交付，處有期徒刑年。扣案之0000000000號行動電
話壹支、紙條壹張、尼龍網陸件及裝鴿尼龍網貳件均沒收。
未○○共同連續意圖為自己不法之所有，以恐嚇使人將本人之物
交付，處有期徒刑年。扣案之陳劉水成麻豆郵局（局號：０一
九一三六號）第０五七四七七之一號帳戶存摺壹本、摩托羅拉Ｃ
Ｄ九三八型行動電話壹支（含0000000000號ＳＩＭ卡
壹枚）、阿爾卡特行動電話壹支（序號：0000000000
00000號）、0000000000號ＳＩＭ卡壹枚及ＮＯ
ＫＩＡ三三一０型行動電話壹支（含0000000000號Ｓ
ＩＭ卡壹枚）均沒收。
    事  實
一、亥○○前於民國八十七年四月二十一日因竊取賽鴿案件，經
    本院判處有期徒刑三月，緩刑二年。猶不知悔改，在緩刑期
    滿（八十九年十一月二十三日期滿）前，復與甲○○（綽號
    小胖）、己○○、申○○夫婦（此二人另行審結）、姓名、
    年籍不詳綽號「呂先生」之人、姓名、年籍不詳綽號「小婷
    」之人及其他不詳姓名者，共組竊鴿勒贖集團，以亥○○為
    首分成兩組，一組成員為甲○○與綽號「呂先生」及其他不
    詳姓名者，另一組成員為己○○、申○○夫婦與「小婷」。
    其中，己○○、申○○夫婦、綽號「小婷」之人，並與未○○（己○○表弟），組成另一竊鴿勒贖集團。詳述如下：
  (一)亥○○、甲○○與綽號「呂先生」及其他不詳姓名者之人，
    自八十九年七月間某日起至九十一年十二月二日止，共同基
    於意圖為自己不法所有之竊盜及恐嚇取財之概括犯意聯絡，
    組成竊鴿勒贖集團，計畫由亥○○負責竊取賽鴿，「呂先生
    」提供0000000000號行動電話供甲○○聯絡失竊
    賽鴿主人勒取贖款，集團內不詳姓名者，並透過不詳姓名、
    年籍之人於八十九年七月間在不詳地點，向庚○○（被訴幫
    助恐嚇取財部分另行審結）取得其所有之嘉義民權路郵局（
    局號：００五一０五號）第０二一五三八帳號存簿儲金存摺
    影本與提款卡（含密碼），及於八十九年十月或十一月間某
    日，在高雄市某處向乙○○（被訴幫助恐嚇取財部分另行審
    結）取得其於八十九年十月間，在高雄市○○區○○路八八
    號二樓辰○○（被訴幫助恐嚇取財部分另行審結）家中，以
    新台幣（下同）一千元之代價向辰○○收購之辰○○所有之
    高雄站前郵局（局號：００四一０八號）第０三三四四九帳
    號存簿儲金存摺影本與提款卡（含密碼），以供集團非法使
    用。期間，亥○○先後多次於附表一所示之時間，在臺南縣
    玉井鄉山區張網竊捕如附表一所列被害人與其他不詳姓名被
    害人所飼養放飛之賽鴿，並將賽鴿腳環上被害人所留電話與
    賽鴿腳環號碼告知甲○○，由甲○○利用鴿主難以忍受賽鴿
    失竊之重大損失之心理，先後多次以0000000000
    號行動電話聯絡各被害人，以將加害竊得附表一所列與不詳
    姓名者所飼養賽鴿之事，恐嚇稱：手上有鴿主飼養之賽鴿，
    要不要贖回，如要贖回，每隻需將數千元不等之贖款金額匯
    入指定帳戶等語，使各鴿主因擔心無法尋回賽鴿而心生畏懼
    ，分別依甲○○之要求，匯寄贖款（均以新台幣計）到其指
    定如附表一所示之帳戶。再由該集團內不詳姓名者先後多次
    持辰○○與庚○○之郵局提款卡至各地郵局提款機提款後，
    將賽鴿釋放。嗣因賽鴿鴿主不甘受損而向臺南縣警察局新化
    分局拔派出所報案，於九十年七月十三日上午六時許，寅
    ○○、戌○○等七人會同警方人員至玉井鄉劉陳山區亥○○
    所屬竊鴿集團架設網鴿處埋伏查緝，於同日上午六時二十五
    分許，發現亥○○駕駛車號ＴＥ─二０七五號小客車至該處
    ，下車持網袋抓取竊捕之賽鴿八隻（為周木權所有）。寅○○、戌○○等與警員欲伺機逮捕亥○○時，適有甲○○於同
    日上午六時四十五分許，駕駛車號ＴＢ─三００七號小客車
    至現場，發現有人埋伏而加速倒車逃逸並點放鞭炮示警。亥
    ○○聞訊一面往山下奔逃，一面將甫自網鴿上抓取八隻賽鴿
    之網袋（三件）丟棄在地上，並將該輛ＴＥ─二０七五號小
    客車棄置現場，警方人員在亥○○丟棄之網袋內發現之八隻
    賽鴿，適為周木權放飛失竊之賽鴿，另同時在車號ＴＥ─二
    ０七五號小客車內發現二袋網具與鐮刀一把（該輛小客車連
    同二袋網具與鐮刀一把於同日下午五時二十六分，由亥○○
    弟弟鄭飛雄至臺南縣警察局新化分局拔派出所領回）。繼
    該新化分局警員為搜索玉井鄉層林村層林五七之一號亥○○
    舊宅，而於九十年九月十三日下午二時十分許，在臺南縣玉
    井鄉○○○○路一００之一號丑○○經營之檳榔攤（檢察官
    誤繕為亥○○住處）找到亥○○時，恰好發現甲○○正在該
    處屋外以0000000000號行動電話與前一日（十二
    日）失竊賽鴿（內埔鄉賽鴿協會公環號碼：0000000
    000號）鴿主壬○○之0000000000號通話稱：
    「你鴿子在這裡，環號：九一九，一隻二千元」等語，桌上
    並有一張書寫0000000000及000000000
    0號行動電話號碼與０五─二六二一四０號住宅電話號碼之
    紙條，而扣得0000000000號行動電話一支及該紙
    條一張。再由亥○○帶警員與甲○○於同日下午二時三十分
    至三時三十分，至玉井鄉層林村層林五七之一號住宅及其駕
    駛之車號ＴＥ─二０七五號小客車執行搜索，扣得網鴿尼龍
    網六件、裝鴿尼龍網二件、亥○○郵局存摺與提款卡。迄九
    十年八月二十一日，各被害人匯款入庚○○帳戶內金額達一
    百七十六萬一千二百元，迄九十一年十二月二日，各被害人
    匯入辰○○帳戶內金額達一百五十七萬七千零八十二元，並
    均由亥○○、甲○○所屬竊鴿勒贖集團以提款卡領取完畢。
　(二)亥○○、己○○、申○○、綽號「小婷」者之竊鴿勒贖集團
    及未○○、己○○、申○○與綽號「小婷」者之竊鴿勒贖集
    團：
    自九十年十二月間某日起至九十一年五月二十九日止，未○○及承上概括犯意聯絡之亥○○，分別與己○○、申○○夫
    婦及綽號「小婷」之人，共同基於意圖為自己不法所有之竊
    盜及恐嚇取財之概括犯意聯絡，組成竊鴿勒贖集團，計畫由
    亥○○、未○○分別在臺南縣玉井鄉與大內鄉山區，負責架
    設尼龍網竊捕賽鴿，己○○及申○○、綽號「小婷」之人則
    分別負責恐嚇鴿主勒贖取財與提領贓款之工作。己○○並因
    此於九十年十二月間某日，在臺南縣善化交流道，以一萬元
    代價向不詳姓名者收購陳劉水成（已於八十七年十二月四日
    死亡）之麻豆郵局（局號：０一九一三六號）第０五七四七
    七號存簿儲金帳戶存摺、提款卡與密碼，交付其妻申○○與
    「小婷」供提款之用。期間，亥○○、未○○依上開分工之
    計畫，先後分別竊捕如附表二所列及其他不詳姓名年籍之被
    害人飼養放飛之賽鴿後，或由己○○自行至約定地點取走賽
    鴿，或由亥○○、未○○依賽鴿腳環所留鴿主電話號碼，分
    別以亥○○所有門號為0000000000號行動電話（
    手機廠牌不詳）、未○○所有門號為0000000000
    號之ＮＯＫＩＡ三三一０型行動電話通報己○○摩托羅拉Ｃ
    Ｄ九三八型0000000000號行動電話。己○○再依
    所知之鴿主電話號碼，以其所有之阿爾卡特手機（序號：0
    00000000000000）搭配使用0000000
    000號、0000000000號ＳＩＭ卡聯絡如附表二
    所列及其他不詳姓名年籍之鴿主，利用鴿主難以忍受賽鴿失
    竊之重大損失之心理，以將加害賽鴿之事恐嚇如附表二所列
    及其他不詳姓名被害人被害人稱：若要贖回賽鴿，需以每隻
    一千元至二千五百元之代價，匯款入陳劉水成等指定帳戶，
    否則將予殺害等語，使各鴿主因擔心無法尋回賽鴿而心生畏
    懼，分別依己○○之要求，匯寄贖款（均以新台幣計）到其
    指定如附表二所示之帳戶後，己○○、申○○與「小婷」再
    分別持陳劉水成之提款卡，至玉井、大內與善化郵局提款機
    提款後，己○○再將擄得之賽鴿放飛或以行動電話聯絡亥○○與未○○將賽鴿釋放，亥○○、未○○從中則可獲取每隻
    鴿子八百元之利益。迄九十一年五月二十九日，己○○與申
    ○○取得一百五十八萬四千零六十六元，而己○○每次前往
    未○○與亥○○藏匿竊捕賽鴿處付款，未○○與亥○○因而
    分別獲得五萬多元與二萬多元，迄九十一年五月二十九日中
    午十二時許，經警前往臺南縣大內鄉○○村○○號己○○住
    處執行搜索，扣得陳劉水成麻豆郵局局號：０一九一三六號
    ）第０五七四七七之一號帳戶存摺一本、摩托羅拉ＣＤ九三
    八型行動電話一支（含0000000000號ＳＩＭ卡一
    枚）（檢察官漏未記載）、阿爾卡特手機（序號：0000
    00000000000）一支與0000000000號
    ＳＩＭ卡一片及己○○交付犯罪所得八千元，同日下午二時
    許，經警在楠西鄉○○路二六號未○○住處執行搜索扣得Ｎ
    ＯＫＩＡ三三一０型手機一支（含0000000000號
    ＳＩＭ卡一片）。
二、案經周木權告訴臺南縣警察局新化分局報告及臺南縣警察局
    歸仁分局報告臺灣台南地方法院檢察署檢察官偵查起訴。
    理  由
一、被告亥○○、甲○○、未○○對於上開事實所為之爭執及不
    爭執事項分別整理如下：
  (一)亥○○─
  (1)不爭執事項：寅○○、戌○○等七人會同警方人員，於九
    十年七月十三日上午六時許，至玉井鄉劉陳山區某處架設網
    鴿處埋伏查緝。於同日上午六時二十五分許，發現有一人駕
    駛ＴＥ─二０七五號牌小客車至該處，下車持網袋抓取竊捕
    之賽鴿八隻，寅○○、戌○○等與警員欲伺機逮捕該人時，
    適有另一人於同日上午六時四十五分許，駕駛ＴＢ─三００
    七號牌小客車至現場，發現有人埋伏而加速倒車逃逸並點放
    鞭炮示警，該人聞訊一面往山下奔逃，一面將甫自網鴿上抓
    取八隻賽鴿之網袋（三件）丟棄在地上，並將該輛ＴＥ─二
    ０七五號牌小客車棄置現場，警方人員在該被丟棄之網袋內
    發現之八隻賽鴿，適為周木權放飛失竊之賽鴿，另同時在Ｔ
    Ｅ─二０七五號牌小客車內發現二袋網具與鐮刀一把（該輛
    小客車於同日下午五時二十六分，由亥○○弟弟鄭飛雄至臺
    南縣警察局新化分局菝派出所領回）。新化分局警員九
    十年九月十三日下午二時十分許，在臺南縣玉井鄉○○○○
    路一００之一號檳榔攤找到亥○○時，恰好發現甲○○正在
    該處屋外以0000000000號行動電話與前一日（十
    二日）失竊賽鴿（內埔鄉賽鴿協會公環號碼：000000
    0000號）鴿主壬○○之0000000000號通話稱
    「你鴿子在這裡，環號：九一九，一隻二千元」等語，桌上
    有一張書寫0000000000及0000000000
    號行動電話號碼與０五─二六二一四０號住宅電話號碼之紙
    條，再由亥○○帶新化警員與甲○○於九十年九月十三日下
    午二時三十分至三時三十分，至玉井鄉層林村層林五十七之
    一號舊宅及其駕駛之ＴＥ─二０七五號牌小客車執行搜索，
    扣得網鴿尼龍網六件、裝鴿尼龍網二件、亥○○郵局存摺與
    提款卡，迄九十年八月二十一日，各被害人匯款入庚○○帳
    戶內金額達一百七十六萬一千二百元，迄九十一年十二月二
    日，各被害人匯入辰○○帳戶內金額達一百五十七萬七千零
    八十二元；自九十一年二月間起，共提供一百三十隻至一
    百五十隻賽鴿給己○○，或依賽鴿腳環所留鴿主電話號碼，
    以行動電話通報己○○等情。
  (2)爭執事項：矢口否認有竊盜及恐嚇取財之犯行，辯稱：犯
    罪事實一部分，伊不認識被告甲○○，只知道人家叫甲○○
    「胖子」，只見過二、三次面。伊沒有竊鴿，也沒有將鴿子
    腳環上面的電話及編號告訴被告甲○○。而九十年七月十三
    日上午六點，沒有開ＴＥ─二０七五小客車去玉井鄉劉陳山
    區，伊是在自己的農田，且伊不知道那些人頭帳戶，也沒有
    以提款卡去領錢。犯罪事實二部分，伊沒有竊鴿給被告己○○，只有幫忙己○○介紹小胖、黑人所竊的鴿子賣給被告
    己○○。網到鴿子之後，伊就打電話給己○○，叫他過來載
    ，沒有載走的鴿子就放掉，被告己○○有時候會聯絡要將不
    要的鴿子釋放云云。
  (二)甲○○─
  (1)不爭執事項：新化分局警員於九十年九月十三日下午二時
    十分許，在臺南縣玉井鄉○○○○路一００之一號檳榔攤找
    到亥○○時，發現被告甲○○正在該處屋外以000000
    0000號行動電話與前一日（十二日）失竊賽鴿（內埔鄉
    賽鴿協會公環號碼：0000000000號）鴿主壬○○
    之0000000000號通話稱：「你鴿子在這裡，環號
    ：九一九」；警員於九十年九月十三日在上址檳榔攤桌上
    有一張書寫0000000000及0000000000
    號行動電話號碼與０五─二六二一四０號住宅電話號碼之紙
    條為被告甲○○所有；被告亥○○帶警員與被告甲○○於
    同日下午二時三十分至三時三十分，至玉井鄉層林村層林五
    十七之一號舊宅及其駕駛之ＴＥ─二０七五號牌小客車執行
    搜索，扣得網鴿尼龍網六件、裝鴿尼龍網二件、亥○○郵局
    存摺與提款卡，迄九十年八月二十一日，各被害人匯款入庚○○帳戶內金額達一百七十六萬一千二百元，迄九十一年十
    二月二日，各被害人匯入辰○○帳戶內金額達一百五十七萬
    七千零八十二元等情。
  (2)爭執事項：矢口否認竊盜及恐嚇取財犯行，辯稱：伊只有撿
    到鴿子而已，也是只看過被告亥○○而已，但不熟識。伊沒
    有以0000000000號行動電話聯絡被害人，且手機
    不是伊的。伊只是聯絡過壬○○說有撿到鴿子，並沒有恐嚇
    壬○○。另車號ＴＢ─三００七號小客車自八十九年七月到
    九十一年十二月，雖都由伊使用，但九十年七月十三日早上
    ，伊沒有開車去玉井鄉劉陳山區。而九十年九月十三日下午
    二時，警察去礁吧年西路一００之一號檳榔攤找被告亥○○
    時，伊剛好因為撿到賽鴿，用0000000000號行動
    電話打電話給壬○○，告知伊撿到賽鴿，要壬○○來拿回去
    ，另外在桌上寫了0000000000、0000000
    000及０五─二六二一四０號的紙條是伊的，是伊把撿到
    鴿子上面的電話抄下來，打算要通知鴿主來領回去的。又對
    於庚○○、辰○○的帳戶內有匯款，伊不知情，也沒有去領
    款云云。另並爭執證人寅○○、戌○○警詢筆錄及證人陳道
    雄、黃俊欽偵訊證述之證據能力。
  (三)未○○─
  (1)不爭執事項：自九十一年二、三月起迄同年五月二十九日止
    ，有竊取他人失竊的賽鴿以一隻八百元之價格賣予己○○，
    共七十餘隻，獲利五萬餘元。被告己○○曾打電話，叫伊將
    鴿子釋放等情。
  (2)爭執事項：矢口否認有恐嚇取財之行為，辯稱：伊是從九十
    一年二、三月間開始賣鴿子給被告己○○，不是從九十年十
    二月起，且伊沒有網鴿，也沒有恐嚇過鴿主，也不知被告己○○買鴿子是要勒贖鴿主用的。伊並不認識被告亥○○，沒
    有和被告亥○○一起抓鴿子云云。選任辯護人並以：公訴人
    所提0000000000號、0000000000號與
    0000000000號行動電話通訊譯文未見通訊監察書
    ，故爭執該份譯文之證據能力，另證人陳道雄、黃俊欽偵訊
    證述未具結，其證詞無證據能力。又被告未○○只有竊盜行
    為，並沒有恐嚇取財，應不成立恐嚇取財罪。倘若與人有共
    犯關係，也僅止於與被告己○○、申○○及綽號小婷之人有
    共犯關係而已，與被告亥○○、甲○○及呂先生等人並沒有
    任何共犯關係等語，為被告未○○辯護。
二、經查：
甲、證據能力部分：
  (一)證人寅○○警詢筆錄（偵(三)卷第二二一頁）：
    按被告以外之人於檢察事務官、司法警察官或司法警察調查
    中所為之陳述，與審判中不符時，其先前之陳述具有較可信
    之特別情況，且為證明犯罪事實存否所必要者，得為證據，
    刑事訴訟法第一百五十九條之二亦有明文規定。此條所謂之
    較可信之特別情況，包括：證人於本案是否具有利害關係，
    是否採用一問一答方式詢問，以及證人於犯罪發生後不久，
    其對犯罪之狀況記憶猶新，比在時間上相隔較久之審判庭所
    為之證述為可靠，亦即在檢察事務官、司法警察官或司法警
    察調查中所為之陳述，比在法庭上之證述更有條理、清楚，
    更符合客觀情況等；又所謂較可信之特別情況，非完全必須
    以外部附帶情況為判斷標準，亦得以根據該供述內容本身作
    為推知外部情況之參考資料（參見石井一正著，日本實用刑
    事證據法＜中譯本＞，第一二九頁、第一三０頁、第一三三
    頁；土本武司著，日本刑事訴訟法要義＜中譯本＞，第三六
    二頁）。經查：前開證人寅○○於警詢中之證述，雖屬審判
    外之陳述，且就九十年七月十三日所見捕鴿之人究係被告亥
    ○○或甲○○乙節，與偵、審中之陳述有部分不相符，然證
    人寅○○之警詢筆錄，係其與證人即當時任職臺南縣警察局
    新化分局菝派出所警員辛○○等人，於九十年七月十三日
    至臺南縣玉井鄉劉陳山區埋伏查緝竊鴿集團之人後，當日至
    臺南縣警察局新化分局菝派出所製作而成，理當記憶鮮明
    ，且製作該次警詢筆錄之地點在菝派出所，為開放空間，
    伊於九十年七月十三日埋伏後回警局製作筆錄時，是有告訴
    辛○○警員竊鴿之人是阿貴，另一個開車的人是體格粗壯，
    穿黑灰色上衣者，警詢筆錄的紀錄均是依照伊回答的內容記
    錄等節，業據證人寅○○證述屬實（見本院(二)卷第四九、四
    七頁）。而證人寅○○於初次警詢所述：伊於九十年七月十
    三日六時二十五分有看見一名男子駕駛車號ＴＥ─二０七五
    號小客車至山區案網竊鴿，同行鴿友認識該竊鴿之人，說該
    人是阿貴，嗣於同日六時四十五分許，有另一人駕駛車號Ｔ
    Ｂ─三００七號小客車至現場，因為該人坐在車內，伊看不
    清楚等情（見偵(三)卷第二二一頁反面、第二二二頁），核與
    證人辛○○於本院審理時證述情節（見本院(一)卷第二五二、
    二五三、二五四、二五五頁），及被告亥○○、甲○○於較
    少權衡利害得失或受他人干預之初次警詢中分別供承平日使
    用之汽車為車號ＴＥ─二０七五號之小客車、車號ＴＢ─三
    ００七號小客車等情相符（見警(一)卷第六、十頁），自核屬
    事實。再參以證人寅○○於第二次警詢及偵、審作證之時係
    九十年九月十三日、九十二年四月二十五日、九十四年六月
    二十一日，距事發當時，分別已逾二月、一年九月、四年之
    遙，自得認其於埋伏當日所製作之初次警詢中之證述，係屬
    其記憶清楚而較為可靠之陳述。綜上，應認證人寅○○於警
    詢中之證述，具有較可信之特別情況，而其此一證述復為證
    明被告犯罪事實存否所必要者，自具有證據能力。
  (二)0000000000號、0000000000號與00
    00000000號行動電話通訊譯文（偵(二)卷第二四六至
    二五八頁）：
    公訴人雖於本院審理時提出臺灣台南地方法院檢察署九十一
    年三月二十八日九十一年戊○玲勤聲監字第００００九三號
    通訊監察書（見本院(二)卷第一九四至一九六頁），以證明0
    000000000號、0000000000號與000
    0000000號行動電話通訊譯文有證據能力。然經觀諸
    該份通訊監察書電話附表所示之監聽電話號碼資料，公訴人
    所提之上開三支行動電話號碼均未列在該份通訊監察書範圍
    內。故難認公訴人據以證明被告三人犯罪之前揭三支行動電
    話通訊譯文有證據能力。
  (三)被告甲○○另雖爭執證人戌○○警詢證述及證人陳道雄、黃
    俊欽偵訊證述之證據能力，被告未○○亦爭執證人陳道雄、
    黃俊欽偵訊證述之證據能力（見本院(一)卷第一三五至一三七
    、二一三頁；本院(二)卷第一四八頁）。然被告甲○○、未○○被訴之該部分犯行已臻明確，詳如後述，故本院不採上開
    證人之證述作為本件證據，自不再一一審酌該等證據之證據
    能力，附此說明。
乙、實體認定：
  (一)附表(一)、(二)所示之被害人有於附表所示之日期，遭歹徒竊取
    附表(一)、(二)所示之賽鴿數量，並以0000000000號
    （被告甲○○所持用）、0000000000號、000
    0000000號（同案被告己○○所持用）等行動電話聯
    絡告知「有鴿子在他手上，問要不要贖回，如要贖回鴿子，
    每隻需匯款入指定帳戶」、「有鴿子放飛訓練被竊網住，若
    不匯錢至指定的帳戶，要殺掉鴿子不放回去」等語，勒贖附
    表(一)、(二)所示之金額，如附表(一)、(二)所示之被害人繼而或依
    指示匯款、或害怕歹徒繼續糾纏而未匯款等情，業據證人即
    附表(一)、(二)所示之被害人分別於警詢及本院審理時證述屬實
    （見警(一)卷第十五至一五０頁、偵(三)卷第四至二八、二二０
    頁；警(二)卷第三二至一七四頁、偵(二)卷第四一至一八０頁、
    本院(二)卷第十五至二一、五十至五三、六一至六三、一四五
    至一四七頁），核與同案被告己○○供述情節相符（見本院
    (一)卷第一七０至一七三頁），而上開0000000000
    號行動電話為被告甲○○所持用一節，亦已詳如後(五)、１、
    ２所述。再審諸賽鴿對於鴿主而言，自是重要資產，今歹徒
    於竊取賽鴿後，聯絡鴿主並告知「有鴿子在他手上，問要不
    要贖回，如要贖回鴿子，每隻需匯款入指定帳戶」、「有鴿
    子放飛訓練被竊網住，若不匯錢至指定的帳戶，要殺掉鴿子
    不放回去」等語，衡情，當使各被害人生畏怖心，唯恐不依
    指示匯款，即無法取回賽鴿，而依歹徒之指示匯款，此乃事
    理之常。此外，復有扣案0000000000號、000
    0000000號、0000000000號行動電話及通
    聯紀錄、郵政國內匯款執據、同案被告辰○○之高雄站前郵
    局（局號：００四一０八號）第０三三四四九號帳戶及庚○○之嘉義民權路郵局（局號：００五一０五號）第０二一五
    三八號帳戶及案外人陳劉水成麻豆郵局（局號：０一九一三
    六號）第０五七四七七之一號帳戶存款與提款交易明細紀錄
    、記載0000000000號（附表(一)編號六十一壬○○
    之電話）、0000000000號、０五─二六二一四０
    號電話號碼之紙條附卷可稽。是則，附表(一)、(二)所示之被害
    人被竊鴿後，確有分別遭被告甲○○及未○○二人恐嚇取財
    ，致生畏怖心，部分被害人更進而匯款入其等指定帳戶之情
    形，足以認定。
  (二)次查，證人辛○○於本院審理時及寅○○於初次警詢中分別
    證稱：(1)辛○○：九十年七月十三日早上六時許，伊有與證
    人寅○○、戌○○等人至臺南縣玉井鄉劉陳山區伏埋查緝賽
    鴿失竊一事。到現場後，約當天早上六時二十五分許，有一
    輛車號ＴＥ─二０七五號車子開進來，停在斜坡上，有一人
    走下去取鴿子，同行鴿友當場說那個人就是阿貴，過約二十
    分鐘，有另一人駕駛車號ＴＢ─三００七號小客車過來，發
    現伊等，就馬上後退，後來伊等就聽到鞭炮聲，伊等發現不
    對，就衝上去，在另一地點埋伏的鴿友因為聽到鞭炮聲，可
    能看到竊鴿那個人要跑了，就有二人追上去，並喊說：阿貴
    別跑。但那個人還是逃脫了，伊等則在現場發現一雙鞋子及
    八隻鴿子。另車號ＴＢ─三００七號小客車是同行之鴿友記
    下來的，而車號ＴＥ─二０七五號小客車伊等開回派出所，
    上面有兩具網具及一支鐮刀。嗣後有通知車號ＴＥ─二０七
    五號小客車車主即被告亥○○前來領車，但係由其家人領回
    ，另車號ＴＢ─三００七號小客車經查證結果，則是被告甲○○所有等語（見本院(一)卷第二五０至二五六頁）；(2)寅○○：伊於九十年七月十三日早上六時配合台南縣警察局新化
    分局拔派出所到台南縣玉井鄉劉陳山區，在六時二十五分
    看見一男子（同行鴿友認識他，說該人是阿貴）駕駛小客車
    ＴＥ─二０七五號到山區架網竊取鴿子，伊等見狀就在自小
    客附近埋伏，準備等該名男子竊取鴿子完畢後上車時逮捕他
    。在六時四十五分左右有另一輛小客車ＴＢ─三００七號來
    到現場，看到伊等在現場後，就倒車逃逸，伊等攔阻不及。
    之後伊等要準備逮捕阿貴時，被阿貴看見，阿貴隨即往山壁
    竹林小路逃逸，丟下之竊得之鴿子八隻在場。伊等亦追趕不
    及，之後就隨警方回所處理。阿貴頭髮短捲髮，身著白色短
    上衣，褲子看不清楚，是打赤腳去竊取鴿子的，因為現場遺
    留有他的拖鞋。另一名駕駛ＴＢ─三００七號車子之男子伊
    不認識，約三十多歲，直髮不長不短，身著黑灰色上衣，體
    格粗狀，因為該人坐在車內，看不清楚（見偵(三)卷第二二一
    頁反面、第二二二頁）等情明確。另證人周木權於警詢中亦
    證稱：警方於九十年七月十三日上午六時四十五分許，在玉
    井鄉劉陳山區查獲八隻被網著的鴿子（腳環編號分別為四五
    七一七九、四五七一八０、四五七一八一、四五七一八二、
    四五七一八三、四五七一八五、四五七一八七、四五七一八
    九），是伊所有，賽鴿腳上有伊的名字及電話。該八隻鴿子
    是於九十年七月十二日下午操練而被網住的，嗣於九十年七
    月十三日早上八時許，新化分局拔派出所警察用電話通知
    伊，才知道鴿子下落。戌○○、寅○○及警員等人有告知當
    場有一部車號ＴＥ─二０七五號小客車（車內放有鳥網）及
    一部車號ＴＢ─三００七號小客車（是放鞭炮通知收鴿之人
    逃跑的人），該二人就是竊伊賽鴿之人，伊等還告知其中一
    人為亥○○（綽號貴仔）等情在卷（見偵(三)卷第二二０頁反
    面；警(一)卷第一００、一０一頁反面）。另參以車號ＴＥ
    ─二０七五號之小客車及車號ＴＢ─三００七號小客車分別
    為被告亥○○及甲○○平日使用之交通工具等事，已如上述
    ，被告甲○○更自承不曾使用過被告亥○○之車號ＴＥ─二
    ０七五號小客車一事（見警(一)卷第十頁反面）。此外，並有
    車主資料（ＴＢ─三００七號車主為被告甲○○）、現場照
    片及扣得車號ＴＥ─二０七五號小客車（嗣由被告亥○○之
    弟鄭飛雄領回，有台南縣警察局新化分局拔派出所九十年
    七月十三日工作紀錄可稽）、共裝有八隻賽鴿之網袋三件、
    在被告亥○○住宅查獲之網鴿尼龍網六件、裝鴿尼龍網二件
    等物可證（見警(一)卷第一六九至一七一、一七五、一至三頁
    ；偵(三)卷第二一八頁）。足見於九十年七月十三日早上六時
    二十五分，駕駛車號ＴＥ─二０七五號小客車至臺南縣玉井
    鄉劉陳山區架網處竊取證人周木權所有之八隻賽鴿者，及於
    同日早上六時四十五分許，駕駛車號ＴＢ─三００七號至該
    處，見有人欲查緝竊鴿集團之人，即倒車逃逸並燃放鞭炮示
    警者，分別是被告亥○○及被告甲○○無誤。
  (三)證人寅○○及戌○○雖於偵、審中均證稱：駕駛車號ＴＥ─
    二０七五號小客車及竊鴿之人為被告甲○○，而駕駛車號Ｔ
    Ｂ─三００七號小客車及放鞭炮示警之人為被告亥○○等節
    在卷。惟查，證人寅○○於初次警詢中之證詞，衡情記憶較
    為清楚，且復核與證人辛○○所述情節相符，而車號ＴＥ─
    二０七五號之小客車及車號ＴＢ─三００七號小客車亦分別
    為被告亥○○及甲○○平日使用之交通工具等事，已如上述
    ，被告甲○○更自承不曾使用過被告亥○○之車號ＴＥ─二
    ０七五號小客車一事（見警(一)卷第十頁反面）。故證人寅○○之初次警詢筆錄自較其與證人戌○○嗣於警詢及偵、審中
    所述為可採。從而，本院不採證人寅○○於第二次警詢及偵
    、審中之證詞與證人戌○○之證詞為本案認定事實之憑據。
  (四)被告亥○○雖另辯稱：伊家有田在台南縣玉井山區，九十年
    七月十三日是伊弟弟及媽媽駕駛車號ＴＥ─二０七五號小客
    車至該處，後來說車子丟了，警察查出車主是伊等，才開車
    到住處叫伊等說明，伊當天並未開車至該處云云（見本院(二)
    卷第一八五頁）。惟查，證人寅○○及辛○○業均證述：九
    十年七月十三日是被告亥○○駕駛車號ＴＥ─二０七五號小
    客車至台南縣玉井鄉劉陳山區，被同行鴿友認出乙節，已如
    上述。況且，倘若被告上開所言為真，何以證人寅○○、戌
    ○○及辛○○等人於九十年七月十三日埋伏當天均未查獲被
    告亥○○之母親或其弟弟，亦未指證除逃逸之一男子外，另
    有看到一位女子（如被告亥○○之母親）？又倘若該車確實
    是被告亥○○之弟弟及母親開至台南縣玉井山區田裡工作，
    其等又怎會至架網處竊鴿？更遑論會莫名奇妙丟車一事。凡
    此，均有違常理。被告亥○○上開辯解，顯是事後畏罪卸責
    之詞，不足採信。
  (五)被告甲○○雖另辯稱：伊是撿到鴿子，請壬○○來領回去，
    並未說多少錢恐嚇壬○○；記載電話0000000000
    、0000000000及０五─二六二一四０的紙條是伊
    的，伊是把撿到鴿子的腳環電話抄下來，打算要通知鴿主領
    回賽鴿的；0000000000號行動電話不是伊的云云
    （見本院(一)卷第一二八頁），並舉證人丑○○為證。惟查：
  １臺南縣警察局新化分局警員於九十年九月十三日下午二時十
    分許，至臺南縣玉井鄉○○○○路一００之一號丑○○經營
    之檳榔攤時，發現被告甲○○正在該處屋外以000000
    0000號行動電話，撥打至0000000000號行動
    電話，與前一日（即十二日）失竊賽鴿之附表(一)編號六十一
    之證人壬○○通話一情，業據被告甲○○供承不諱，復有證
    人即當時任職於臺南縣警察局新化分局偵查員之酉○○證述
    屬實（見本院(二)卷第五五頁），堪認與事實相符，足以採信
    。再者，證人壬○○於本院審理中證稱：「（九十年九月十
    二日你有無鴿子被抓走？）我去訓練，我不確定，應該是有
    。」、「（你在鴿子被抓到，警察通知你之後有無到新化分
    局作筆錄？）有。」、「（當時作筆錄時，有講說十三日，
    有一個男生打電話給你，說鴿子腳環九一九號，在他那裡，
    一隻二千元，是否正確？）是。」、「（你是否確定他有說
    一隻二千元？）現在這麼久了，不記得了，應該有。因為當
    時電話有被切斷，再打過來的時候，就是警察打的。」、「
    （你確定當時你的賽鴿被網走之後，有人要向你要二千元？
    ）應該是有。」、「（鴿子被抓到之後，打電話來勒贖，告
    知價格及帳號，如果不付錢會如何？）鴿子就沒有回來了。
    」等語明確（見本院(二)卷第五十、五一、五二、五三頁），
    核與其於警詢時證稱：「（你是否有賽鴿於訓練飛翔時未飛
    回鴿舍？賽鴿何時訓飛時未回？）有，昨天九十年九月十二
    日。」、「（你所失蹤未回之賽鴿有無載聯絡電話之腳環或
    賽鴿協會之腳環？）我所失竊之賽鴿載有聯絡電話之腳環，
    還載有內埔鄉賽鴿協會之公環，聯絡電話為0000000
    000號，聯絡名為旺錸，公環號碼為000000000
    0號。」、「（你昨天鴿子未回鴿舍有無接獲他人通知說鴿
    子在他那裡，請你匯錢給他後，他才還給你鴿子？有無說如
    何匯款或指定帳戶帳號？）大約在今天（十三日）十四時左
    右，有一男子打電話給我說鴿子在他那裡，環號九一九，並
    說一隻二千元新台幣，後電話就斷掉了，隔一會換分局來電
    說捉到該打電話給我要我拿回鴿子之人，叫我到新化分局製
    作談話筆錄，都未說便斷訊了。」等情相符（見警(一)卷第一
    四九頁反面）。此外，復有書寫000000000、00
    00000000及０五─二六二一四０號電話號碼之紙條
    一張及0000000000號行動電話一支扣案可佐。則
    證人壬○○上開證詞，足以信實。依此，被告甲○○告知證
    人壬○○腳環九一九號之鴿子在伊處，一隻要價二千元等語
    ，衡情係基於恐嚇取財之意，著手把將來之惡害（要求失竊
    鴿子之鴿主依指示匯款二千元，否則不把鴿子放飛）告知證
    人壬○○，惟於告知之過程中，因警員適時查獲而未遂。被
    告甲○○辯稱：伊是撿到鴿子，請壬○○來領回去，並未說
    多少錢恐嚇壬○○；伊是把撿到鴿子上面的電話抄下來，打
    算要通知鴿主領回賽鴿云云，要難足取。
  ２經觀諸0000000000號行動電話之通聯紀錄，足資
    證明確實有人以該行動電話撥接給附表(一)所示之被害人，而
    被告甲○○初於警詢中亦供承該門號行動電話為伊在使用，
    已使用約三月；是朋友呂生先給伊的，於九十年九月十三日
    為警查獲當天是伊在使用等節不諱（見警(一)卷第十頁、第十
    二頁反面）。而證人丑○○於警詢中亦證稱：「（據甲○○
    說他九十年九月十三日下午被警查獲時，他剛好持0000
    000000號行動電話與人聯絡？你是否知道甲○○九十
    年八、九月份所持有行動電話手機是何種廠牌？）我不知道
    廠牌，但是類似摩托羅拉牌掌中星鑽型，是深色，我不確定
    月份。」等語在卷（見警(一)卷第一五一頁反面）。參以一般
    人於案發之初之供述，因較少權衡利害得失或受他人干預，
    要比事後翻異之詞可信，故被告甲○○及證人丑○○上開於
    警詢時所述內容，自應認比嗣後翻異之詞為可採。依此，0
    000000000號行動電話既係被告甲○○所使用之電
    話，則撥打給附表(一)所示被害人恐嚇勒贖之電話自然是被告
    甲○○所為至明，蓋以0000000000號行動電話撥
    打予附表(一)所示之被害人恐嚇取財之次數繁多，並非偶一事
    件，衡情不可能是他人向被告甲○○借用電話所為，否則被
    告甲○○豈有不生懷疑之心。
  ３證人丑○○雖於本院審理中證稱：伊於九十年間，沒有看過
    被告甲○○使用行動電話。在伊經營之臺南縣玉井鄉礁吧年
    西號一００之一號檳榔攤處，會有客人遺失手機，而於九十
    年九月間，不確定是否有此情形，其他客人如果沒有帶電話
    ，有時會讓他們使用別人遺失暫放在檳榔攤的電話云云（見
    本院(二)卷第一四一、一四四頁）。惟查，證人丑○○於警詢
    中業已證稱：「（你這間鐵厝九十年八月起是否有人放一支
    行動電話在桌上供來訪者或出入人員打電話使用？）沒有，
    亦不曾看過有支手機在桌上。」、「（據甲○○說他有一隻
    手機0000000000號（摩托羅拉牌、掌中星鑽型、
    黑色）從九十年七月起至九十九月十三日止，都放在你鐵厝
    內（礁吧年西路一００之一號）桌上供人使用，你是否有看
    過這支電話？）我不曾看過，況且我鐵厝內桌子亦沒有一支
    行動電話放在那裡作公共電話。」、「（據甲○○說他九十
    年九月十三日下午被警查獲時，他剛好持00000000
    00號行動電話與人聯絡？你是否知道甲○○九十年八、九
    月份所持有行動電話手機是何種廠牌？）我不知道廠牌，但
    是類似摩托羅拉牌掌中星鑽型，是深色，我不確定月份。」
    等語明確（見警(一)卷第一五一頁正反面），復核與被告甲○○初於警詢所述：「（你以何支行動電話打給壬○○？電話
    登記於何人名下？）我以0000000000號行動電話
    打給壬○○，目前我在使用，以前登記為我朋友的，登記誰
    的名字我不清楚。」、「（0000000000行動電話
    使用多久？）使用大約三個月。」乙節相符（見警(一)卷第十
    頁）。且證人丑○○於本院審理時亦稱：「（警局筆錄是否
    警察去你店裡做的？有無其他人？）是。還有我先生。」、
    「（警察有無對你很客氣，能否自由陳述？）可以自由陳述
    。」等情在卷（見本院(二)卷第一四四頁）。反觀其於本院審
    理過程中，附和被告甲○○所為有利被告甲○○之證詞內容
    ：在伊經營之臺南縣玉井鄉礁吧年西號一００之一號檳榔攤
    處，有時客人會遺失手機，而其他客人如果沒有帶電話，有
    時會讓他們使用別人遺失暫放在檳榔攤的電話云云，顯與常
    理有違。另倘若證人丑○○於本院審理時所稱：對於警察詢
    問之問題，如不確定，警員告知就說沒有、伊沒看過被告甲○○使用行動電話等語為真，則證人丑○○就警察詢問是否
    知道被告甲○○於九十年八、九月間所持有行動電話手機是
    何種廠牌一節時，大可以不知情或沒有等語回答，又豈會回
    覆如上？證人丑○○於本院審理時所為之證詞，顯有迴護被
    告甲○○而為附和之情，不足信實。本院自不採憑證人丑○○於本院審理時之證詞為有利被告甲○○之認定。
  ４依上所述，被告甲○○前揭辯解，均係臨訟飾詞之詞，要難
    採信。
  (六)被告亥○○另辯稱：伊是自九十一年三月至四月間才開始幫
    忙介紹小胖、黑人所竊的鴿子賣給被告己○○，伊並未竊鵅
    。網到鴿子之後，伊就打電話給己○○，叫他過來載，沒有
    載走的鴿子就放掉，被告己○○有時候會聯絡要將不要的鴿
    子釋放云云（見本院(一)卷第一二八頁）。而證人己○○於本
    院審理時亦證稱：是被告亥○○介紹伊向小胖及黑仔買鴿子
    乙節在卷（見本院(一)卷第二五八頁）。然查，被告亥○○於
    警詢及本院審理中供稱：「（你贖何介紹「黑人」、「小胖
    」兩人竊到的鴿子賣給己○○？）我是向綽號「黑人」、「
    小胖」兩人購買網到的鴿子，每隻新台幣八百元，我再賣給
    己○○每隻新台幣九百至一千元不等，每隻我賺新台幣一百
    至二百元，至於己○○向被害人勒贖多少錢我不知道。」；
    「他（即證人己○○）是給我一仟元，我的報酬是二百元，
    八百元是給黑人、小胖。」等語（見警(二)卷第十三頁；本院
    (一)卷第二六三頁）。已核與證人未○○於本院審理時證稱：
    每隻鴿子都是付八百元給被告亥○○乙節不符（見本院(一)卷
    第二五八、二六一頁）。則被告亥○○上開辯解，是否屬實
    ，已有疑義。且倘若被告亥○○上開所言為真，應知黑人、
    小胖之聯絡方式才對，又為何供稱：伊不知道黑人及小胖的
    聯絡電話？而證人己○○於警、偵訊時為何亦均未曾敘及鴿
    子是向黑人、小胖等人之存在？凡此均與事理不符。經審諸
    被告亥○○自承證人己○○是以一隻鴿子八百元之價格向人
    購買乙節，而證人己○○亦證稱每隻鴿子都是付八百元給被
    告亥○○等語如上，則證人己○○用以恐嚇取財之部分鴿子
    ，應是以八百元之價格向被告亥○○購得無誤。被告亥○○
    之辯解及未○○上開於本院審理時附和之詞，應難採信。
  (七)被告甲○○另辯稱：伊自九十一年二月起即與證人癸○○合
    夥做生意，不可能有打電話給鴿主恐嚇取財云云（見本院(二)
    卷第一四八頁），並舉報紙照片（見本院(二)卷第一五五頁）
    及證人癸○○為證。惟查，觀諸附表(一)所示被害人依指示匯
    款所入之人頭帳戶即庚○○、辰○○之交易明細資料可知，
    自八十九年七月起至九十年八月二十一日止，各被害人匯款
    入庚○○帳戶內金額達一百七十六萬一千二百元，迄九十一
    年十二月二日，各被害人匯入家豪帳戶內金額達一百五十七
    萬七千零八十二元，並均由竊鴿勒贖集團以提款卡領取完畢
    ，而經辦該等人頭帳戶交易行為之郵局代號分別亦多有重覆
    之情，有辰○○之高雄站前郵局（局號：００四一０八號）
    第０三三四四九號帳戶及庚○○之嘉義民權路郵局（局號：
    ００五一０五號）第０二一五三八號帳戶交易明細資料附卷
    可稽。是則上開庚○○及辰○○二人頭帳戶，自八十九年七
    月起至九十年八月二十一日止，應是由同一擄鴿勒贖集團所
    使用，堪予認定。被告甲○○所舉之證人癸○○雖於本院審
    理時證稱：伊與被告甲○○大約自九十一年過完年起至九十
    二年底，合夥在台南縣六甲鄉省道旁做鋼管雞的生意。工作
    期間沒有看過被告甲○○拿紙條打電話給別人。上班時間伊
    與被告甲○○一定在一起，下班後被告甲○○有時會到伊家
    吃飯、泡茶、討論工作的事情。平常工作時，伊等都在一起
    ，所以伊會知道被告甲○○的動向等情（見本院(二)卷第一七
    九、一八０頁）。惟查，縱使證人癸○○所言與被告甲○○
    自九十一年二月起即合夥從事鋼管雞之工作等節為真，衡情
    在無任何異狀之情況下，證人癸○○豈有可能在上班時間會
    時時刻刻注意被告甲○○之舉動？且擄鴿勒贖乃係不容於社
    會之行為，被告甲○○如要為之，必定遮遮掩掩，又豈有讓
    合夥生意之證人癸○○查覺之理？依此，證人癸○○之上開
    證詞，自難據為有利被告甲○○之認定。
  (八)被告未○○另辯稱：伊是從九十一年二、三月間開始賣鴿子
    給被告己○○，不是從九十年十二月起，且伊沒有網鴿，也
    沒有恐嚇過鴿主，也不知被告己○○買鴿子是要勒贖鴿主用
    的云云（見本院(一)卷第一二九頁、本院(二)卷第一八七、一八
    八、一八九頁）。證人己○○於本院審理時並附和上情，證
    稱：伊係自九十一年二月起至五月止，向被告未○○購買用
    來從事本案恐嚇取財之鴿子。被告未○○沒有架網竊鴿，是
    別人在芒園網的，被告未○○如果看到網上有鴿子就去抓。
    伊是告知被告未○○購買鴿子是伊要養的，被告未○○不知
    道伊要用來恐嚇取財等情（見本院(一)卷第二五七、二五九、
    二六０、二六一、二六二頁）。另選任辯護人並以：被告未
    ○○與同案被告亥○○係出於各自獨立之意思，各自獨立將
    鴿子交予同案被告己○○，以各自獲得應得之利益，故難謂
    被告未○○與同案被告亥○○有共犯關係，至多應僅與同案
    被告己○○、申○○綽號「小婷」之人有共犯關係乙節為被
    告未○○辯護。惟查：
  １證人己○○業於警詢中證稱：伊勒贖鴿主的鴿子都是向被告
    未○○購買的，每隻購買八百元。被告未○○架網在楠西鄉
    的山上，販賣給伊勒贖的鴿子都是被告未○○在山上網到的
    。是從九十年十二月初開始向被告未○○購買網到的鴿子至
    今等情明確（見警(二)卷第一頁反面、第二頁）。其嗣於本院
    審理時雖改口證稱：「（為何在警局說九十年十二月起向未
    ○○買鴿子？）警察查出來是從十二月就有付款的行為，我
    就說從十二月開始。」乙節（見本院(一)卷第二六一頁），惟
    查，警察是在九十一年五月二十九日查獲證人己○○涉犯恐
    嚇取財犯嫌之後，才開始追查相關被害人並製作筆錄，此經
    對照筆錄之製作日期即足認定（見警(二)卷第一、三二至一七
    四頁）。更何況證人己○○於初次警詢中，供稱係自九十年
    十二月間開始向被告未○○購買賽鴿之同時，並未一併供稱
    亦是自九十年十二月間起向被告亥○○購買賽鴿（見警(二)卷
    第四頁反面），倘若證人己○○上開所言是因為受到警察之
    誘導，才做如此指證等語為真，其又何以指證如上？再且，
    證人己○○與被告未○○有姑表兄弟之親戚關係（見本院(一)
    卷第二五六頁），當無隨意構詞誣陷被告未○○之理，而證
    人己○○亦稱與被告未○○無怨隙（見本院(一)卷第二六二頁
    ）。併參以一般人於案發之初之供述，衡情因較少權衡利害
    得失或受他人之干預，故比事後翻異之詞可信。而證人己○○於本院審理時亦證稱：警詢時，警察並無以毆打、威脅、
    恐嚇等不正手段取供乙節在卷（見本院(一)卷第二六一頁）。
    是則證人己○○於本院審理時所為有利被告未○○之證詞，
    顯有迴護被告未○○之情，自難採信。其於警詢時所為之證
    述應較在本院審理期日之證詞為可採。依此，被告未○○係
    自九十年十二月起，在臺南縣玉井鄉某處之山坡上架網竊得
    如附表(二)所示之部分賽鴿，並將所竊得之賽鴿賣給證人己○○，足以認定。被告未○○此部分辯解，要難足取。
  ２被告未○○業於警、偵訊及本院審理時分別供承：有以扣案
    之0000000000行動電話，將竊得賽鴿之腳環上電
    話號碼告知證人己○○，亦曾於證人己○○聯絡被害人之後
    ，受託將竊得之賽鴿放飛；伊負責竊鴿，經鴿環資料報給證
    人己○○等情不諱（見警(二)卷第九頁反面、第十頁；偵(二)卷
    第十九頁反面；本院(一)卷第一二九頁）。核與證人己○○於
    警詢及本院審理時證稱：「我都是以警方在我家查扣的和信
    ＳＩＭ卡（0000000000）插入阿兒法特手機（序
    號000000000000000），然後根據未○○以
    他持用的手機0000000000打到我持用的手機00
    00000000報他抓到的鴿子腳環上鴿主留在腳環上的
    電話，我再以和信ＳＩＭ卡（0000000000）插入
    阿兒法特手機（序號000000000000000）向
    鴿主勒贖金錢，每隻新台幣壹仟元至貳仟伍佰元不等，並叫
    他們將錢匯進劉水成局號0000000帳號000000
    0裡。」；「（如果他們交給你鴿子，你聯絡被害人之後，
    被害人有匯錢之後，你會不會通知別人把鴿子放回？）會，
    我會通知亥○○及未○○放走，我如果忙的話，就叫他們放
    。」等情相符（見警(二)卷第三頁；本院(一)卷第二六０頁）。
    此外，復有0000000000號及000000000
    0號行動電話扣案可佐及0000000000號、000
    0000000號行動電話通聯紀錄附卷可稽（見警(二)卷、
    偵(二)卷）。則被告未○○此部分自白，堪認與事實相符，足
    以信實。被告未○○嗣雖改口辯稱：伊對於證人己○○之恐
    嚇取財行為均不知情。惟查，被告未○○既已自白如上。再
    參以購買他人竊得之鴿子供己飼養及比賽用之人，何需打探
    該等鴿子腳環上之電話號碼？況且，證人己○○於本院審理
    時更證稱：「（怎麼會擄鴿勒贖？）我們那邊在山上，有很
    多人在做。」乙節明確（見本院(一)卷第二六二頁）。則會架
    網竊鴿（詳見(八)、１所述）之被告未○○又豈有諉稱不知證
    人己○○要恐嚇取財之理？被告未○○此部分辯解，顯係畏
    罪卸責之詞，不足採信。
  ３證人己○○於本院審理時證稱：被告未○○抓鴿子交給伊時
    ，沒有透過被告亥○○為之，而被告亥○○抓鴿子交給伊時
    ，亦沒有透過被告未○○為之（見本院(一)卷第二五七頁）。
    被告未○○亦供稱：伊不認識被告亥○○乙節在卷（見本院
    (一)卷第一二九頁）。此外，綜觀全案卷證資料，復無積極證
    據足資證明被告未○○確與同案被告亥○○有犯意聯絡及行
    為分擔。則被告未○○之選任辯護人前揭主張：被告未○○
    與同案被告亥○○無共犯關係乙節，即有理由，尚不得為不
    利被告未○○之認定。
  (九)末查，就事實欄一、(一)所載部分，被告亥○○及甲○○在互
    相知悉對方恐嚇取財及架網竊鴿之情況下，被告亥○○仍架
    網竊鴿，由被告甲○○恐嚇取財，待被害人依指示匯入贖款
    後，再由綽號「呂先生」及其他不詳姓名年籍之人擔任車手
    ，以提款卡提領贓款。依此，當足認被告亥○○、甲○○與
    綽號「呂先生」及其他不詳姓名年籍之人，係共同基於意圖
    為自己不法所有之竊盜及恐嚇取財之概括犯意聯絡，組成竊
    鴿勒贖集團，大家分工合作。被告亥○○及甲○○對於集團
    內其他成員所為（即竊鴿及恐嚇取財之行為），自應併負共
    犯之責。又就事實欄一、(二)所載部分，被告未○○及亥○○
    分別在明知同案被告己○○係買鴿以為恐嚇取財之情況下，
    仍架網竊鴿，並於同案被告己○○沒有空閒至置鴿處取鴿時
    ，會將所竊得之鴿子上腳環所載之電話號碼告知同案被告己○○（被告未○○部分詳如上述，而被告亥○○部分詳見警
    (二)卷第四、十三頁、偵(二)卷第十九頁反面、本院(一)卷第二六
    ０頁），以利同案被告己○○恐嚇鴿主取財，依此，被告未
    ○○、亥○○在竊鴿後，既分別有參與提供被告己○○恐嚇
    取財所需電話之舉，即足認業已分擔部分犯罪構成要件之實
    施，自須分別與其餘同案被告己○○、申○○及綽號「小婷
    」之人，就恐嚇取財部分之犯行負共犯之責。另同案被告己○○就竊鴿一事，分與被告未○○、亥○○二人有共同正犯
    關係，業經其於本院審理時供承不諱，被告未○○、亥○○
    亦均無爭執。則同案被告己○○、申○○及綽號「小婷」之
    人，與被告未○○、亥○○就竊鴿部分之犯行，分別負共犯
    之責，亦可認定。
  (十)綜上所查，被告亥○○、甲○○及未○○前揭辯解，均不足
    取。本案事證明確，其等竊盜及恐嚇取財之犯行，均足以認
    定。
三、按所謂恐嚇，凡一切之言語、舉動足以使他人生畏懼心者，
    均包含在內，最高法院二十二年上字第一三一０號著有判例
    參照。查詳如附表所示之鴿主，其賽鴿於附表所示時間遭竊
    ，而其於賽鴿失竊後，心情正值忐忑之際，即接獲歹徒電話
    ，要求將數仟元不等之金額，匯入所指定之金融帳戶內，否
    則將無法贖回賽鴿或將之殺害，鴿主因害怕無法尋回前揭失
    竊賽鴿，不得已始依其指示匯款等情，已如前述，則上開詳
    如附表所示之鴿主，之所以願如數匯入被告所要求之贖款，
    實為求尋回失竊賽鴿以減少損失，倘被竊之賽鴿因此不能取
    回，無疑將使鴿主受有財產上之損失，故當被告告知如要尋
    回賽鴿，需依指示匯款等語時，就受害鴿主之立場而言，即
    屬已受財產上惡害之通知，此情亦據證人即被害鴿主午○○
    等人於警詢中及巳○○、地○○、壬○○、卯○○於本院審
    理時證述屬實（見警(一)卷第十五頁起；本院(二)卷第十七、二
    十、五三、六二頁）。被告既已使鴿主因此心生畏怖，則揆
    諸首開判例要旨，應認已達到刑法第三百四十六條第一項規
    定「恐嚇」之程度無疑。
四、核被告亥○○、甲○○及未○○所為，均係犯刑法第三百二
    十條第一項竊盜罪、刑法第三百四十六條第一項恐嚇取財既
    遂罪（被害鴿主有交付贖款之部分）及同條第三項恐嚇取財
    未遂罪（被害鴿主未交付贖款之部分）。被告亥○○與被告
    甲○○、綽號「呂先生」及其他不詳姓名之人，及與己○○
    、申○○夫婦、綽號「小婷」之人；另被告未○○與己○○
    、申○○夫婦、綽號「小婷」之人，就竊盜及恐嚇取財二罪
    間，分別有犯意聯絡及行為分擔，均屬共同正犯。被告等人
    所為如附表一、二所示之多次竊盜犯行，時間緊接，犯罪構
    成要件相同，顯係基於概括之犯意反覆為之，為連續犯，應
    依刑法第五十六條之規定論以一連續竊盜罪，並依法加重其
    刑；又所為如附表一、二所示之多次恐嚇取財犯行，或有未
    遂者，或有既遂者，但其時間緊接，基本犯罪構成要件相同
    ，顯均係出於概括之犯意為之，為連續犯，應分別依刑法第
    五十六條之規定，從一重之連續恐嚇取財既遂罪論處，並依
    法加重其刑。另公訴人雖認為起訴書附表三編號七十六之子
    ○○為被害人。惟查，起訴書附表編號七十六之子○○僅是
    受被害鴿主陳瑞明所託，匯款二千零五元入同案被告辰○○
    之人頭帳戶，以贖回被擄之賽鴿等情，業據證人子○○證述
    屬實（見本院(二)卷第一四六、一四七頁；偵(三)卷第十四、十
    五頁）。則起訴書附表三編號七十六即判決附表一編號七十
    一之被害人應更為陳瑞明，附此敘明。被告三人所犯上開連
    續竊盜罪及連續恐嚇取財既遂罪二罪間，分別有方法、目的
    之牽連關係，均應從一重之連續恐嚇取財既遂罪處斷。爰參
    酌被告亥○○前已於八十七年四月二十一日因竊取賽鴿案件
    ，經本院判決處有期徒刑三月，緩刑二年確定在案，仍再違
    犯本件相同罪行，素行顯然不良，且被告三人正值壯年，不
    思向上，竟為一己之貪念，圖謀不勞而獲，而籌組竊鴿勒贖
    集團，於竊得他人賽鴿後，乘被害人賽鴿遭竊，心情混亂、
    急於找回賽鴿之心境，恐嚇被害人，勒索贖金，其心態及作
    法均值非議，並侵害被害人之財產權，對社會秩序之破壞甚
    鉅，且其事前並已備妥各種犯罪之工具、行動電話、門號及
    人頭帳戶等，以便於竊鴿後，提領勒贖所得，造成被害人及
    犯罪偵查機關查緝之不易，亦難追討其所得之贓款，暨其犯
    罪動機、目的、方法、手段、犯罪次數、所得利益及犯後猶
    飾詞狡辯，毫無悔意等一切情狀，分別量處如主文所示之刑
    ，以資儆懲。
五、沒收：
  １扣案之0000000000號行動電話一支、紙條一張及
    尼龍網六件、裝鴿尼龍網二件等物，雖經被告甲○○及亥○○分別否認係供犯罪所用或預備之物（見本院(一)卷第一二八
    、一二九頁；本院(二)卷第一八三頁）。惟查，上開扣案物分
    屬被告甲○○及亥○○二人所有乙節，業據其二人供承在卷
    （見警(一)卷第九、十二頁反面、本院(一)卷第一二九頁、本院
    (二)卷第一九一頁；本院(二)卷第一八六頁）。而被告甲○○及
    亥○○確有恐嚇取財及架網竊鴿之行為，又如上述。則此等
    扣案物，已足認是被告甲○○及亥○○所有分別供本案犯罪
    所用之物。渠等上開否認之詞，不足採信，爰併依刑法第三
    十八條第一項第二款規定宣告沒收。
  ２扣案之陳劉水成麻豆郵局（局號：０一九一三六號）第０五
    七四七七號存簿儲金帳戶存摺一本、摩托羅拉ＣＤ九三八型
    行動電話一支（含0000000000號ＳＩＭ卡一枚）
    、阿爾卡特行動電話一支（序號：00000000000
    0000號）、0000000000號ＳＩＭ卡一枚及Ｎ
    ＯＫＩＡ三三一０型行動電話一支（含000000000
    0號ＳＩＭ卡一枚），分為共犯即同案被告己○○及被告未
    ○○所有用以互相聯絡竊盜或勒索失主等供犯罪所用之物，
    業據其陳明在卷（見本院(一)卷第一七０、一七一、一七三頁
    ；警(二)卷第九頁反面、偵(二)卷第十九頁），爰均依刑法第三
    十八條第一項第二款規定宣告沒收。
  ３扣案之被告鄭通郵局存摺一本及金融卡、提款卡各一張，雖
    為被告亥○○所有之物，惟並無積極證據足資證明係供本案
    犯罪所用或預備之物，又非屬違禁物。另扣案之贓款八千元
    ，業經同案被告己○○陳明係恐嚇取財所得之物（見本院(一)
    卷第一七三頁），則該八千元自應認為是屬於遭人恐嚇取財
    之被害鴿主所有之物，而非屬被告所有。依此，上開扣案物
    既與刑法第三十八條第一項第一、二款之沒收規定要間，即
    不併予宣告沒收。
六、公訴人另雖將起訴書附表三編號二十三之黃保林、編號二十
    五之丁○○、編號六十三寅○○、編號六十四戌○○、編號
    六十六號丑○○等人列為被害人。惟查：
  (一)起訴書附表三編號二十二之丙○○證稱：於九十一年八月間
    ，伊有十三隻賽鴿被竊；匯款是黃保林辦的等語（見警(一)卷
    第五七頁），核與編號二十三之黃保林證述情節大致相等（
    見警(一)卷第五八、五九頁）。足見起訴書附表三編號二十三
    之黃保林並非被害人。
  (二)起訴書附表三編號二十五之丁○○證稱：被竊之賽鴿一隻是
    鍾坤生所有，因為該隻賽鴿腳環印製伊的電話號碼，歹徒才
    跟伊聯絡，伊有請歹徒跟鍾坤生聯絡；伊知道鍾坤生（即起
    訴書附表三編號二十四之被害人）有匯款給歹徒等語明確（
    見警(一)卷第六二頁）。則起訴書附表三編號二十五之丁○○
    也不是被害人。
  (三)起訴書附表三編號六十三寅○○及編號六十四戌○○是於九
    十年七月十三日與警員同至臺南縣玉井鄉劉陳山區查緝竊鴿
    集團之人，而編號六十六號之丑○○是臺南縣玉井鄉○○○○路一００之一號檳榔攤之經營者，亦均非被害鴿主，此業
    據證人寅○○、戌○○及丑○○證述在卷（見偵(三)卷第二二
     一、二二二頁、本院(二)卷第四九、十二、十三、一三九頁
    ），自堪信實。
  (四)稽上所查，起訴書附表三編號二十三黃保林、編號二十五丁○○、編號六十三寅○○、編號六十四戌○○及編號六十六
    號丑○○等人，既均無證據證明確係被害鴿主，即不能證明
    被告三人被訴之此部分竊盜及恐嚇取財罪行。惟因公訴人認
    此部分事實與前揭論罪科刑部分，分別有連續犯及牽連犯之
    裁判上一罪關係，爰均不另為無罪諭知，併予敘明。
據上論斷，應依刑事訴訟法第二百九十九條第一項前段，刑法第
第二十八條、第五十六條、第三百二十條第一項、第三百四十六
條第一項、第五十五條後段、第三十八條第一項第二款，罰金罰
鍰提高標準條例第一條前段，判決如主文。
本案經檢察官天○○到庭執行職務
中　　華　　民　　國　　94　　年　　8 　　月　　9 　　日
　　　　　　　　　刑事第八庭  審判長法　官　吳勇輝
                                    法  官  蔡直青
                                    法  官  陳映佐
以上正本證明與原本無異。
如不服本判決，應於判決送達後十日內，向本院提出上訴狀。
                                    書記官  鄭吉裕
中　　華　　民　　國　　94　　年　　8 　　月　　9 　　日
附錄法條：
刑法第三百二十條第一項
意圖為自己或第三人不法之所有，而竊取他人之動產者，為竊盜
罪，處五年以下有期徒刑、拘役或五百元以下罰金。
刑法第三百四十六條第一項：
意圖為自己或第三人不法之所有，以恐嚇使人將本人或第三人之
物交付者，處六月以上五年以下有期徒刑，得併科一千元以下罰
金。
